# Arthur Fernandes M Santos



+34 644 350 581





https://github.com/arthurfms



linkedin.com/in/arthur-fms



arthurfernandes.me

Estudiante en Análisis y Desarrollo de Software en la universidad Unicesumar (Brazil), puedo crear aplicaciones desde cero, desde el diseño hasta la programación. Tengo experiencia con manipulación de datos, análisis de datos y soporte tecnico, trabajé en grandes equipos y ambientes multiculturales. También soy graduado en Periodismo, lo que me hizo aprender a comunicarme de manera efectiva, comprender las personas y saber dejar el mensaje directo y claro.

# **Experiencia**

#### DATA IMPLEMENTATION SPECIALIST - DOCTORALIA ESPAÑA

BARCELONA, ESPAÑA, MAYO, 2021 - ACTUALMENTE

Gestionar y manipular bases con gran cantidad de datos para generar archivos de formato específicos, necesarios para implementación de nuevos clientes.

Ordenación y mantenimiento de procesos garantizando la calidad de las informaciones en el sistema y la protección de datos. Contacto con los equipos relacionados con los procedimientos y manutención del proceso para que todo salga conforme los estándares de la empresa y realizando entrenamiento de nuevos empleados del equipo.

#### ANALISTA DE DATOS - DOCTORALIA BRASIL

CURITIBA, BRAZIL. MARZO, 2021 - MAYO, 2021

Hacer coleta de datos para optimizar la operación de marketing, generación de contactos y DP Phone, actualizar y mantener la flujos de datos para la correcta captación. Control y mantenimiento de operación, actualización de objetivos, KPI y pagos del equipo.

#### ANALISTA DE SOPORTE - DOCTORALIA BRASIL

CURITIBA, BRAZIL, SEPTEMBRO, 2019 - MARZO, 2021

Proveer soporte a los empleados y usuarios , hacer corrección de errores del sistema de SaaS, Marketplace y Financiero. Reportar debilidades, encontrar soluciones para prevención de errores y notificar desarrolladores sobre la necesidad de correcciones por medio de Jiras. Crear relatórios de análisis de datos sobre el Soporte y sobre la operación de Customer Success.

He trabajado directamente con el equipo de desarrollo para incrementar acciones de soporte en las migraciones de nuevos clientes, disminuyendo el tiempo de respuesta de más de 20 horas de trabajo para 4 horas.

## ANALISTA DE CUSTOMER SUCCESS LATAM - DOCTORALIA BRASIL

CURITIBA, BRAZIL. ABRIL, 2019 - SEPTEMBRO, 2019

Asesorar profesionales de la salud de Chile por teléfono y correo. Hacer entrenamientos y auxiliar con problemas en la plataforma, configurar el sistema para nuevos clientes y rastrear sus necessidades.

## AGENTE DE ATENCIÓN AL CLIENTE TRILINGÜE - SYKES BRASIL

CURITIBA, BRAZIL. SEPTEMBRO, 2018 - ABRIL, 2019

Manejar las solicitudes de los clientes en Inglés, Español y Portugués. Cambio del límite de cuentas, actualización de informaciones cadastrales, atención al cliente general y a las cuentas corporativas.

## **Habilidades**

HTML	
CSS	
JS	
SQL	
GIT	
<b>FXCFI</b>	

#### **Estudios**

# ANALISIS Y DESARROLLO DE SOFTWARE

UNICESUMAR. ENE, 2021 - AGO, 2022

Gradución de 2 años y medio, sobre todas las habilidades de desarrollo de software, requisitos de sistemas, lenguages de programación, UI y otros topicos relacionados.

#### **PERIODISMO**

UNIVERSIDADE METODISTA DE SÃO PAULO. ENE, 2013 - DIC, 2017

4 años de graduación en Periodismo y comunicación social, donde he recibido el premio de mejor tesis de mi año de graduación, con un libro de fotoperiodismo sobre la cultura aborígen del noroeste argentino.

# **Idiomas**

Portugués - Nativo Inglés - Fluente Español - Fluente

#### Cursos

#### **BOOTCAMP DESARROLLO WEB**

PRACTICUM BY YANDEX. FEB, 2022 - ENE, 2023

HTML CSS JavaScript
GIT React Metodología BEM

#### INGENIERÍA FRONTEND

EBAC.

ENE, 2022 - ENE, 2023

HTML CSS Sass Bootstrap

JavaScript Ajax React JQuery